【裁判字號】    98,審抗,9
【裁判日期】    980123
【裁判案由】    本票裁定
【裁判全文】
臺灣臺北地方法院民事裁定               98年度審抗字第9號
抗  告  人  甲○○
相  對  人  裕融企業股份有限公司
法定代理人  乙○○
上列當事人間聲請本票裁定事件，對於民國97年12月8日本院97
年度司票字第986號裁定提起抗告，本院裁定如下：
    主  文
抗告駁回。
抗告費用新台幣壹仟元由抗告人負擔。
    理  由
一、相對人於原審聲請意旨略以：伊執有抗告人於民國94年12月
    23日簽發，票面金額新臺幣（下同）500,000元，付款地在
    台北市，約定利息按年利率20%計算，到期日為97年9月27日
    ，並免除作成拒絕證書之本票一紙（下稱系爭本票），經伊
    於提示後未獲受償。爰依票據法第123條規定，聲請裁定就
    上開未付票款本息准許強制執行等語。原審就系爭本票中之
    275,172元及自97年9月28日起算之約定利息，裁定准許強制
    執行。
二、抗告意旨略以：本票到期日為99年12月並非97年9月27日，
    抗告人已按月付款至97年11月26日止，請求廢棄原裁定云云
    。
三、按執票人向本票發票人行使追索權時，得聲請法院裁定後強
    制執行，票據法第123條定有明文。次按本票執票人，依票
    據法第123條規定，聲請法院裁定許可對發票人強制執行，
    係屬非訟事件，此項聲請之裁定，及抗告法院之裁定，僅依
    非訟事件程序，就本票形式上之要件是否具備予以審查為已
    足，並無確定實體上法律關係存否之效力，倘發票人就票據
    主張有偽造、變造之情形，應於收受本票准予強制執行之裁
    定後20日內，對執票人向為裁定之法院提起確認之訴以玆救
    濟，此為最高法院57年臺抗字第76號、56年台抗字第714號
    判例意旨及非訟事件法第195條第1項所揭示之原則。
四、經查，相對人依票據法第123條規定聲請裁定就首開金額及
    依約定利率計算之利息准許強制執行等情，業據其提出與所
    述相符之本票為證，原審就系爭本票原本為形式上之審查，
    認其已具備本票各記載事項合於票據法第120條規定，屬有
    效之本票，核與前揭規定相符，原裁定准許相對人之聲請，
    並無不合。抗告人陳稱系爭本票有記載到期日錯誤乙節，核
    係本票是否有偽造、變造問題，另抗告人陳稱已按月繳款等
    亦屬實體抗辯，均應另由抗告人提起確認之訴以謀救濟，非
    本件非訟事件程序所得審認。從而，抗告人執前揭情詞指摘
    原裁定不當，求予廢棄，為無理由，應予駁回。
五、據上論結，本件抗告為無理由，爰依非訟事件法第46條、第
    21條第2項、第24條第1項，民事訴訟法第495條之1第1項、
    第449條第1項、第78條，裁定如主文。
中    華    民    國    98    年    1    月    23    日
                  民事第六庭  審判長法  官   劉坤典
                                    法  官   傅中樂
                                    法  官   張松鈞
以上正本係照原本作成。
本裁定不得再抗告。
中    華    民    國    98    年    1    月    23    日
                                    書記官  賴敏慧


司法院資訊處製作；財團法人民間司法改革基金會備份。
